<!DOCTYPE html PUBLIC "-//W3C//DTD XHTML 1.0 Transitional//EN" "http://www.w3.org/TR/xhtml1/DTD/xhtml1-transitional.dtd">
<html xmlns="http://www.w3.org/1999/xhtml">
<head>
	<meta http-equiv="Content-Type" content="text/html; charset=iso-8859-1" />
	<title>Ymmärrä suomea</title>
	<style type="text/css" media="all">@import "css/styles.css";</style>
	<script type="text/javascript" src="swfobject.js"></script>
</head>
<body class="font-medium">
	<div id="main-wrapper">
		<div id="topbar"></div>
		<div id="main-menu">
			<table cellspacing="0" cellpadding="0" border="0" class="add-links"><tr>
				<td class="item"><img class="raquo" src="i/raquo.gif" alt="" height="7" width="4" /><a href="/ymmarra/index.php?moduli=sanakirja">Sanakirja</a></td>
				<td class="item"><img class="raquo" src="i/raquo.gif" alt="" height="7" width="4" /><a href="/ymmarra/index.php?moduli=verbit">Verbiluettelo</a></td>
				<td class="item"><img class="raquo" src="i/raquo.gif" alt="" height="7" width="4" /><a href="/ymmarra/index.php?moduli=kielioppi">Kielioppi</a></td>
			</tr></table>
			<table cellspacing="0" cellpadding="0" border="0"><tr>
				<td class="item"><img class="raquo" src="i/raquo.gif" alt="" height="7" width="4" /><a href="/ymmarra/index.php">Etusivu</a></td>
				<td class="item"><img class="raquo" src="i/raquo.gif" alt="" height="7" width="4" /><a href="/ymmarra/index.php?moduli=tekstit">Lukutekstit</a></td>
			</tr></table>
		</div>
		<div id="content">
			<table cellspacing="0" cellpadding="0" border="0" id="content-wrapper"><tr>
				<td>
					<div id="left-menu">
												<div class="header-verb"><span>Verbit</span></div>
						<div class="menu">
								<div class="init"><a href="/ymmarra/index.php?moduli=verbit&kirjain=a">A</a></div>
								<div class="init"><a href="/ymmarra/index.php?moduli=verbit&kirjain=e">E</a></div>
								<div class="init"><a href="/ymmarra/index.php?moduli=verbit&kirjain=h">H</a></div>
								<div class="init"><a href="/ymmarra/index.php?moduli=verbit&kirjain=i">I</a></div>
								<div class="init"><a href="/ymmarra/index.php?moduli=verbit&kirjain=j">J</a></div>
								<div class="init"><a href="/ymmarra/index.php?moduli=verbit&kirjain=k">K</a></div>
								<div class="init"><a href="/ymmarra/index.php?moduli=verbit&kirjain=l">L</a></div>
								<div class="init"><a href="/ymmarra/index.php?moduli=verbit&kirjain=m">M</a></div>
								<div class="init"><a href="/ymmarra/index.php?moduli=verbit&kirjain=n">N</a></div>
								<div class="init"><a href="/ymmarra/index.php?moduli=verbit&kirjain=o">O</a></div>
								<div class="init"><a href="/ymmarra/index.php?moduli=verbit&kirjain=p">P</a></div>
								<div class="init"><a href="/ymmarra/index.php?moduli=verbit&kirjain=r">R</a></div>
								<div class="init"><a href="/ymmarra/index.php?moduli=verbit&kirjain=s">S</a></div>
								<div class="init"><a href="/ymmarra/index.php?moduli=verbit&kirjain=t">T</a></div>
								<div class="init"><a href="/ymmarra/index.php?moduli=verbit&kirjain=u">U</a></div>
								<div class="init"><a href="/ymmarra/index.php?moduli=verbit&kirjain=v">V</a></div>
								<div class="init"><a href="/ymmarra/index.php?moduli=verbit&kirjain=y">Y</a></div>
								<div class="init"><a href="/ymmarra/index.php?moduli=verbit&kirjain=Ä">Ä</a></div>
						</div>					</div>
				</td>
				<td>
					<div id="main-content">
						<div id="path">
							<a href=".">Etusivu</a> &gt; <a href="/ymmarra/index.php?moduli=verbit&kirjain=K">K</a>						</div>
													<h1>KAATUA</h1>
						<table cellspacing="0" cellpadding="0" border="0">
							<tr>
								<td colspan="2" style="padding-bottom:10px;"><strong>Aktiivin indikatiivi</strong></td>
							</tr>
							<tr>
								<td><pre>PREESENS                   
minä     kaadun            
sinä     kaadut            
hän      kaatuu            
me       kaadumme          
te       kaadutte          
he       kaatuvat          

PASSIIVI
         kaadutaan         

IMPERFEKTI                 
         kaaduin           
         kaaduit           
         kaatui            
         kaaduimme         
         kaaduitte         
         kaatuivat         

PASSIIVI
         kaaduttiin        

PERFEKTI
olen     kaatunut          
olet     kaatunut          
on       kaatunut          
olemme   kaatuneet         
olette   kaatuneet         
ovat     kaatuneet         

PASSIIVI
on       kaaduttu          

PLUSKVAMPERFEKTI
olin     kaatunut          
olit     kaatunut          
oli      kaatunut          
olimme   kaatuneet         
olitte   kaatuneet         
olivat   kaatuneet         
PASSIIVI
oli      kaaduttu          
</pre></td>
								<td>&nbsp;&nbsp;&nbsp;</td>
								<td><pre>  KIELTOMUOTO
  en        kaadu
  et        kaadu
  ei        kaadu
  emme      kaadu
  ette      kaadu
  eivät     kaadu


  ei        kaaduta

   
  en        kaatunut
  et        kaatunut
  ei        kaatunut
  emme      kaatuneet
  ette      kaatuneet
  eivät     kaatuneet


  ei        kaaduttu


  en    ole kaatunut
  et    ole kaatunut
  ei    ole kaatunut
  emme  ole kaatuneet
  ette  ole kaatuneet
  eivät ole kaatuneet


  ei    ole kaaduttu


  en    ollut  kaatunut
  et    ollut  kaatunut
  ei    ollut  kaatunut
  emme  olleet kaatuneet
  ette  olleet kaatuneet
  eivät olleet kaatuneet

  ei    ollut  kaaduttu
</pre></td>
							</tr>
						</table>
						<table cellspacing="0" cellpadding="0" border="0">
							<tr>
								<td colspan="2" style="padding-bottom:10px;"><strong>Aktiivin konditionaali</strong></td>
							</tr>
							<tr>
								<td><pre>PREESENS
minä     kaatuisin         
sinä     kaatuisit         
hän      kaatuisi          
me       kaatuisimme       
te       kaatuisitte       
he       kaatuisivat       

PASSIIVI
         kaaduttaisiin     

PERFEKTI
olisin   kaatunut          
olisit   kaatunut          
olisi    kaatunut          
olisimme kaatuneet         
olisitte kaatuneet         
olisivat kaatuneet         

PASSIIVI
olisi    kaaduttu          
</pre></td>
								<td>&nbsp;&nbsp;&nbsp;</td>
								<td><pre> 
  en        kaatuisi
  et        kaatuisi
  ei        kaatuisi
  emme      kaatuisi
  ette      kaatuisi
  eivät     kaatuisi


  ei        kaaduttaisi


  en    olisi  kaatunut
  et    olisi  kaatunut
  ei    olisi  kaatunut
  emme  olisi  kaatuneet
  ette  olisi  kaatuneet
  eivät olisi  kaatuneet 


  ei    olisi  kaaduttu
</pre></td>
							</tr>
						</table>
						<table cellspacing="0" cellpadding="0" border="0">
							<tr>
								<td colspan="2" style="padding-bottom:10px;"><strong>Aktiivin potentiaali</strong></td>
							</tr>
							<tr>
								<td><pre>PREESENS
minä     kaatunen          
sinä     kaatunet          
hän      kaatunee          
me       kaatunemme        
te       kaatunette        
he       kaatunevat        

PASSIIVI
         kaaduttaneen      

PERFEKTI
lienen   kaatunut          
lienet   kaatunut          
lienee   kaatunut          
lienemme kaatuneet         
lienette kaatuneet         
lienevät kaatuneet         

PASSIIVI
lienee   kaaduttu          
</pre></td>
								<td>&nbsp;&nbsp;&nbsp;</td>
								<td><pre> 
  en        kaatune
  et        kaatune
  ei        kaatune
  emme      kaatune
  ette      kaatune
  eivät     kaatune


  ei        kaaduttane


  en    liene  kaatunut
  et    liene  kaatunut
  ei    liene  kaatunut
  emme  liene  kaatuneet
  ette  liene  kaatuneet
  eivät liene  kaatuneet


  ei    liene  kaaduttu
</pre></td>
							</tr>
						</table>
						<table cellspacing="0" cellpadding="0" border="0">
							<tr>
								<td colspan="2" style="padding-bottom:10px;"><strong>Aktiivin imperatiivi</strong></td>
							</tr>
							<tr>
								<td><pre>PREESENS

(sinä)   kaadu             
(hän)    kaatukoon         
(me)     kaatukaamme       
(te)     kaatukaa          
(he)     kaatukoot         

PASSIIVI
         kaaduttakoon      

PERFEKTI

ole      kaatunut          
olkoon   kaatunut          
olkaamme kaatuneet         
olkaa    kaatuneet         
olkoot   kaatuneet         

PASSIIVI

olkoon   kaaduttu          
</pre></td>
								<td>&nbsp;&nbsp;&nbsp;</td>
								<td><pre> 

  älä       kaadu 
  älköön    kaatuko
  älkäämme  kaatuko
  älkää     kaatuko
  älkööt    kaatuko


  älköön    kaaduttako



  älä      ole  kaatunut
  älköön   olko kaatunut
  älkäämme olko kaatuneet
  älkää    olko kaatuneet
  älkööt   olko kaatuneet



  älköön   olko kaaduttu
</pre></td>
							</tr>
						</table>
						<table cellspacing="0" cellpadding="0" border="0">
							<tr>
								<td colspan="2" style="padding-bottom:10px;"><strong>Verbin nominaalimuodot</strong></td>
							</tr>
							<tr>
								<td><pre>I INFINITIIVI              

Lyhyempi muoto:            
         kaatua            

Pitempi muoto:             
         kaatuakseni       
         kaatuaksesi
         kaatuakseen
         kaatuaksemme
         kaatuaksenne
         kaatuakseen

III  INFINITIIVI           

inessiivi    kaatumassa    
elatiivi     kaatumasta    
illatiivi    kaatumaan     
adessiivi    kaatumalla
abessiivi    kaatumatta    
instruktiivi kaatuman      
                           
Passiivi
instruktiivi kaaduttaman   
                           
                           
</pre></td>
								<td>&nbsp;&nbsp;&nbsp;</td>
								<td><pre>  II INFINITIIVI

  inessiivi     kaatuessa
  instruktiivi  kaatuen

  Passiivi
  inessiivi     kaaduttaessa






  IV INFINITIIVI

  nominatiivi   kaatuminen
  partitiivi    kaatumista
    

  I PARTISIIPPI
  aktiivi       kaatuva
  passiivi      kaaduttava

  II PARTISIIPPI
  aktiivi       kaatunut
  passiivi      kaaduttu
</pre></td>
							</tr>
						</table>

					</div>
				</td>
			</tr></table>		</div>
		<div id="footer"><a href="http://www.oph.fi/"><img src="i/oph_logo_ymmarrasuomea.gif" width="157" height="35" alt="OPH" /></a></div>
	</div>
</body>
</html>
